臺灣士林地方法院刑事裁定
111年度聲字第249號
聲   請   人
即選任辯護人    劉彥呈律師
                曾家貽律師
                蔡榮澤律師
被        告    楊隆榮  





                黃雲雀  


上列聲請人因被告楊隆榮、黃雲雀偽造文書案件（109 年度易字
第479號），聲請交付法庭錄音光碟，本院裁定如下：
    主  文
聲請人應於本裁定送達後伍日內，以書狀補正有何主張或維護其
法律上利益之具體理由，逾期未補正，即駁回其聲請。
    理  由
一、聲請意旨略以：本卷內存有錄音光碟，辯護人為瞭解錄音內
    容，依刑事訴訟法第33條第1項之規定，聲請拷貝錄音光碟
    等語。
二、按當事人、代理人、辯護人或輔佐人如認為審判筆錄之記載
    有錯誤或遺漏者，得於次一期日前，其案件已辯論終結者，
    得於辯論終結後7日內，聲請法院定期播放審判期日錄音或
    錄影內容核對更正之。其經法院許可者，亦得於法院指定之
    期間內，依據審判期日之錄音或錄影內容，自行就有關被告
    、自訴人、證人、鑑定人或通譯之訊問及其陳述之事項轉譯
    為文書提出於法院，刑事訴訟法第44條之1第2項定有明文。
    又按當事人及依法得聲請閱覽卷宗之人，因主張或維護其法
    律上利益，得於開庭翌日起至裁判確定後6個月內，繳納費
    用聲請法院許可交付法庭錄音或錄影內容；當事人及依法得
    聲請閱覽卷宗之人，因主張或維護其法律上利益，聲請交付
    法庭錄音或錄影內容時，應敘明理由，由法院為許可與否之
    裁定，法院組織法第90條之1第1項前段、法庭錄音錄影及其
    利用保存辦法第8條第1項分別定有明文。從而，當事人欲聲
    請交付法庭錄音內容光碟時，應敘明「因主張或維護其法律
    上利益（如核對更正筆錄、他案訴訟所需，或認法院指揮訴
    訟方式對其訴訟權益有影響之虞，欲用以保障其法律上利益
    等）」之理由，由法院就聲請人所敘明之理由，依具體個案
    審酌裁定許可與否。另法院對於上開聲請，認有不備程序或
    未附理由，而其情形可以補正者，應定期間先命補正，不得
    逕予駁回，法院辦理聲請交付法庭錄音錄影內容應行注意事
    項第2點第3項亦有明定。
三、本件聲請人即被告楊隆榮、黃雲雀選任辯護人雖聲請交付本
    院109年度易字第479號案件法庭錄音光碟，但其聲請意旨僅
    泛稱「辯護人為瞭解錄音內容」等語，非關審判筆錄之記載
    有何錯誤或遺漏，亦未針對本案具體敘明其有何主張或欲維
    護之法律上利益，本院尚無從就個案具體審酌，其聲請程式
    於法容有未合，爰依上開規定，命聲請人應於本裁定送達後
    5日內補提載明主張或維護法律上利益而須聲請交付法庭錄
    音等具體理由之書狀並檢附相關資料，逾期未補正，即裁定
    駁回其聲請。
四、依刑事訴訟法第220條，法院辦理聲請交付法庭錄音錄影內
    容應行注意事項第2條第3項，裁定如主文。
中　　華　　民　　國　　111 　年　　3 　　月　　22　　日
                  刑事第一庭　法  官  吳佩真
以上正本證明與原本無異。
本件不得抗告。
                              書記官  黃婕宜
中　　華　　民　　國　　111 　年　　3 　　月　　22　　日